cs: Kompatibilní ochranná výstroj: Kompatibilní s batohem; Kompatibilní s chráničem hrudi; Kompatibilní s integrální přilbou; Kompatibilní s hydrovakem; Kompatibilní s motokrosovou přilbou; Kompatibilní s chráničem krku; Kompatibilní s chráničovou vestou / brněním; Kompatibilní s chráničem proti odletujícím kamenům (roost guard); Univerzální / většina vybavení; Jiné
de: Kompatible Schutzausrüstung: Rucksackkompatibel; Kompatibel mit Brustpanzer; Kompatibel mit Integralhelm; Kompatibel mit Trinkrucksack; Kompatibel mit Motocross-Helm; Kompatibel mit Nackenrolle; Kompatibel mit Protektorenhemd/-jacke; Kompatibel mit Roost-Guard; Universal/Die meisten Ausrüstungen; Sonstige
es: Equipo de protección compatible: Compatible con mochila; Compatible con protector de pecho; Compatible con casco integral; Compatible con mochila de hidratación; Compatible con casco de motocross; Compatible con collarín; Compatible con traje de presión/armadura; Compatible con peto protector; Universal/mayoría de equipos; Otro
ro-RO: Echipament de protecție compatibil: Compatibil cu rucsac; Compatibil cu protecție pentru piept; Compatibil cu cască integrală; Compatibil cu sistem de hidratare; Compatibil cu cască motocross; Compatibil cu rolă pentru gât; Compatibil cu costum de compresie/armură corporală; Compatibil cu protecție pentru pietre (roost guard); Universal / majoritatea echipamentelor; Altele
fr: Équipement de protection compatible: Compatible avec sac à dos; Compatible avec plastron; Compatible avec casque intégral; Compatible avec poche à eau; Compatible avec casque de motocross; Compatible avec tour de cou; Compatible avec gilet de protection/armure; Compatible avec pare-pierres; Universel/plupart des équipements; Autre
lt-LT: Suderinama apsauginė įranga: Suderinama su kuprine; Suderinama su krūtinės apsauga; Suderinama su uždaru šalmu; Suderinama su gėrimo sistema; Suderinama su motokroso šalmu; Suderinama su kaklo apsauga; Suderinama su kompresiniu kostiumu / šarvais; Suderinama su krūtinės šarvu; Universalu / dauguma įrangos; Kita
hr-HR: Kompatibilna zaštitna oprema: Kompatibilno s ruksakom; Kompatibilno sa štitnikom za prsa; Kompatibilno s kacigom za cijelo lice (full-face); Kompatibilno s ruksakom za hidrataciju; Kompatibilno s kacigom za motokros; Kompatibilno sa štitnikom za vrat; Kompatibilno s kompresijskim odijelom / oklopom za tijelo; Kompatibilno sa štitnikom od prskanja (roost guard); Univerzalno / većina opreme; Ostalo
hu: Kompatibilis védőfelszerelés: Hátizsákkal kompatibilis; Mellkasvédővel kompatibilis; Zárt sisakkal kompatibilis; Ivótasakkal kompatibilis; Motocross sisakkal kompatibilis; Nyakvédővel kompatibilis; Nyomásruhával/testpáncéllal kompatibilis; Kavicsfelverődés-védővel kompatibilis; Univerzális/a legtöbb felszereléshez; Egyéb
sv: Kompatibel skyddsutrustning: Kompatibel med ryggsäck; Kompatibel med bröstskydd; Kompatibel med integralhjälm; Kompatibel med vätskesystem; Kompatibel med motocrosshjälm; Kompatibel med nackkrage; Kompatibel med skyddsjacka/kroppsskydd; Kompatibel med stenskottsskydd; Universell/de flesta skydd; Övrigt
th: อุปกรณ์ป้องกันที่ใช้งานร่วมกันได้: รองรับการใช้กับเป้; รองรับเกราะป้องกันหน้าอก; รองรับหมวกกันน็อกเต็มใบ; รองรับเป้ใส่น้ำ; รองรับหมวกกันน็อกวิบาก; รองรับหมอนรองคอ; รองรับชุดเกราะ/เกราะป้องกันตัว; รองรับเกราะกันสะเก็ด; อเนกประสงค์/อุปกรณ์ส่วนใหญ่; อื่นๆ
it: Dispositivi di protezione compatibili: Compatibile con zaino; Compatibile con protezione per il torace; Compatibile con casco integrale; Compatibile con zaino idrico; Compatibile con casco da motocross; Compatibile con collare; Compatibile con pettorina integrale/corpetto; Compatibile con pettorina; Universale/maggior parte dell’equipaggiamento; Altro
ru: Совместимое защитное снаряжение: Совместимо с рюкзаком; Совместимо с защитой груди; Совместимо с закрытым шлемом; Совместимо с гидратором; Совместимо со шлемом для мотокросса; Совместимо с воротником безопасности; Совместимо с защитным костюмом / моточерепахой; Совместимо с защитой от камней (панцирем); Универсальная / большинство экипировки; Другое
sk-SK: Kompatibilné ochranné prostriedky: Kompatibilné s batohom; Kompatibilné s chráničom hrude; Kompatibilné s integrálnou prilbou; Kompatibilné s hydrovakom; Kompatibilné s motokrosovou prilbou; Kompatibilné s chráničom krku; Kompatibilné s chráničovou košeľou/telovým chráničom; Kompatibilné s chráničom proti odletujúcim kameňom; Univerzálne/väčšina výbavy; Iné
fi: Yhteensopivat suojavarusteet: Yhteensopiva repun kanssa; Yhteensopiva rintapanssarin kanssa; Yhteensopiva umpikypärän kanssa; Yhteensopiva juomarepun kanssa; Yhteensopiva motocross-kypärän kanssa; Yhteensopiva niskatuen kanssa; Yhteensopiva suojapaidan / panssarin kanssa; Yhteensopiva kivisuojan kanssa; Yleinen / useimmat varusteet; Muu
bg-BG: Съвместима защитна екипировка: Съвместимо с раница; Съвместимо с протектор за гърди; Съвместимо с каска full-face; Съвместимо с хидратираща система; Съвместимо с мотокрос каска; Съвместимо с предпазна яка; Съвместимо с протекторна жилетка/броня; Съвместимо с протектор срещу камъчета; Универсално/повечето екипировка; Друго
ko: 호환 보호 장비: 백팩과 호환; 가슴 보호대와 호환; 풀페이스 헬멧과 호환; 수분 공급 팩과 호환; 모터크로스 헬멧과 호환; 넥 롤과 호환; 압박 슈트/바디 아머와 호환; 루스트 가드와 호환; 범용/대부분의 장비; 기타
zh-TW: 相容防護裝備: 與背包相容; 與護胸相容; 與全罩式安全帽相容; 與水袋背包相容; 與越野安全帽相容; 與護頸圈相容; 與防護衣/護甲相容; 與擋石護甲相容; 通用/多數裝備; 其他
zh-CN: 适配的护具: 兼容背包; 兼容护胸; 兼容全盔; 兼容水袋包; 兼容越野摩托车头盔; 兼容护颈圈; 兼容护甲衣/身体护甲; 兼容防碎石护胸; 通用/多数装备; 其他
en: Compatible protective gear: Compatible with backpack; Compatible with chest protector; Compatible with full-face helmet; Compatible with hydration pack; Compatible with motocross helmet; Compatible with neck roll; Compatible with pressure suit/body armor; Compatible with roost guard; Universal/most gear; Other
el: Συμβατός προστατευτικός εξοπλισμός: Συμβατό με σακίδιο πλάτης; Συμβατό με προστατευτικό στήθους; Συμβατό με κράνος full-face; Συμβατό με σακίδιο ενυδάτωσης; Συμβατό με κράνος motocross; Συμβατό με κολάρο αυχένα; Συμβατό με στολή πίεσης/θώρακα; Συμβατό με θώρακα roost guard; Γενικής χρήσης/περισσότερος εξοπλισμός; Άλλο
vi: Thiết bị bảo hộ tương thích: Tương thích với ba lô; Tương thích với đệm bảo vệ ngực; Tương thích với mũ bảo hiểm full-face; Tương thích với túi nước; Tương thích với mũ bảo hiểm motocross; Tương thích với đệm lót cổ (neck roll); Tương thích với bộ đồ/áo giáp bảo hộ; Tương thích với áo giáp ngực (roost guard); Phổ thông/hầu hết trang bị bảo hộ; Khác
pl: Kompatybilny sprzęt ochronny: Kompatybilny z plecakiem; Kompatybilny z ochraniaczem klatki piersiowej; Kompatybilny z kaskiem integralnym; Kompatybilny z systemem hydracyjnym; Kompatybilny z kaskiem motocrossowym; Kompatybilny z kołnierzem ochronnym; Kompatybilny z buzorem/zbroją; Kompatybilny z ochraniaczem typu roost deflector; Uniwersalny / większość wyposażenia; Inne
da: Kompatibelt beskyttelsesudstyr: Kompatibel med rygsæk; Kompatibel med brystbeskytter; Kompatibel med fullface-hjelm; Kompatibel med drikkesystem; Kompatibel med motocross-hjelm; Kompatibel med nakkebeskytter; Kompatibel med beskyttelsesdragt/brynje; Kompatibel med brystskjold; Universel/det meste udstyr; Andet
ja: 互換性のある保護具: バックパック対応; チェストプロテクター対応; フルフェイスヘルメット対応; ハイドレーションパック対応; モトクロスヘルメット対応; ネックロール対応; プレッシャースーツ/ボディアーマー対応; ルーストガード対応; ユニバーサル/ほとんどのギアに対応; その他
tr: Uyumlu koruyucu ekipman: Sırt çantasıyla uyumlu; Göğüs koruyucu ile uyumlu; Tam yüz kaskıyla uyumlu; Su matarası sırt çantasıyla uyumlu; Motokros kaskıyla uyumlu; Boyun rulosu ile uyumlu; Basınçlı kıyafet/vücut zırhıyla uyumlu; Göğüs koruma zırhı ile uyumlu; Evrensel/çoğu donanım; Diğer
pt-BR: Equipamento de proteção compatível: Compatível com mochila; Compatível com protetor de peito; Compatível com capacete fechado; Compatível com mochila de hidratação; Compatível com capacete de motocross; Compatível com protetor de pescoço; Compatível com colete de proteção/armadura; Compatível com colete protetor (roost guard); Universal/maioria dos equipamentos; Outro
sl-SI: Združljiva zaščitna oprema: Združljivo z nahrbtnikom; Združljivo s ščitnikom za prsni koš; Združljivo z zaprto čelado (full-face); Združljivo z mehom za hidracijo; Združljivo s čelado za motokros; Združljivo z oporo za vrat; Združljivo z zaščitno obleko/ščitnikom za telo; Združljivo s ščitnikom pred kamni (roost guard); Univerzalno/večina opreme; Drugo
nb: Kompatibelt verneutstyr: Kompatibel med ryggsekk; Kompatibel med brystbeskytter; Kompatibel med helhjelm; Kompatibel med drikkesekk; Kompatibel med motocrosshjelm; Kompatibel med nakkekrage; Kompatibel med brynje/kroppsbeskyttelse; Kompatibel med roost guard; Universelt / det meste utstyr; Annet
pt-PT: Equipamento de proteção compatível: Compatível com mochila; Compatível com protetor de peito; Compatível com capacete integral; Compatível com mochila de hidratação; Compatível com capacete de motocross; Compatível com colar cervical; Compatível com fato de proteção/armadura; Compatível com colete de proteção; Universal/maioria do equipamento; Outro
nl: Compatibele beschermende uitrusting: Compatibel met rugzak; Compatibel met borstbeschermer; Compatibel met integraalhelm; Compatibel met drinkrugzak; Compatibel met motorcrosshelm; Compatibel met nekrol; Compatibel met protectievest/bodyprotector; Compatibel met borstpantser; Universeel/de meeste uitrusting; Overig